【裁判字號】    97,易,562
【裁判日期】    970807
【裁判案由】    竊盜等
【裁判全文】
臺灣桃園地方法院刑事判決               97年度易字第562號
公  訴  人  臺灣桃園地方法院檢察署檢察官
被      告  庚○○
                    77號
                    （現於臺灣桃園看守所羈押中）
上列被告因竊盜案件，經檢察官提起公訴（97年度偵字第10572
號），本院判決如下：
    主  文
庚○○竊盜，累犯，處有期徒刑陸月。又收受贓物，累犯，處有
期徒刑伍月。又意圖為自己不法之所有，攜帶兇器竊盜，累犯，
處有期徒刑拾月。又意圖為自己不法之所有，攜帶兇器竊盜，累
犯，處有期徒刑拾月。又意圖為自己不法之所有，攜帶兇器竊盜
，累犯，處有期徒刑拾月。又意圖為自己不法之所有，攜帶兇器
竊盜，累犯，處有期徒刑拾月。應執行有期徒刑年陸月。
    事  實
一、庚○○前因攜帶兇器竊盜案件，經本院以93年度易字第20號
    刑事判決判處有期徒刑8 月確定；又因違反毒品危害防制條
    例案件，經本院以93年度壢簡字第438 號刑事簡易判決判處
    有期徒刑6 月確定，上開2 罪經本院以93年度聲字第1536號
    刑事裁定定應執行有期徒刑1 年1 月確定。復因竊盜案件，
    經本院以93年度壢簡字第614 號刑事簡易判決判處有期徒刑
    6 月確定。上開3 罪接續執行，於94年11月7 日縮短刑期執
    行完畢。再因贓物案件，經法院判處有期徒刑4 月確定，於
    96年3 月22日縮刑期滿執行完畢（於本案均構成累犯）。詎
    仍不知悔改，分別為下列行為：
（一）於97年4 月20日晚間7 時許，在新竹縣新埔鎮○○○路40
      號之3 前，見甲○○所有之車牌號碼N7C-539 號重型機車
      停放於該址車庫內，且該機車之鑰匙插於機車電門並未拔
      下，竟意圖為自己不法之所有，以持該機車鑰匙發動上開
      重型機車之方式，徒手竊取該車得手，供已騎乘使用。嗣
      嗣於97年4 月23日下午2 時許，庚○○騎乘上開機車行經
      桃園縣龍潭鄉○○街268 號前，為警當場查獲。
（二）又庚○○明知真實姓名年籍不詳綽號「阿強」之成年男子
      ，於97年4 月27日中午某時，在桃園縣龍潭鄉○○路之「
      新東陽遊樂場」所交付之車牌號碼NZP-568 號（該機車係
      葉楊愛珠所有，由己○○占有使用中，於97年4 月27日前
      某時，在桃園縣龍潭鄉○○村○○路1 號前遭竊）重型機
      車1 輛，係來源不明之贓物，竟基於收受贓物之犯意，予
      以借用收受騎乘。
（三）嗣於97年4 月27日，基於意圖為自己不法所有之犯意，騎
      乘其於事實欄一、（二）所示時、地收受之車牌號碼NZP-
      568 號重型機車，並攜帶非屬槍砲彈藥刀械管制條例所管
      制而客觀上足以威脅人之生命、身體安全並可供作為兇器
      使用之老虎鉗1 支，以持之鬆脫電瓶螺絲或兼剪斷電瓶電
      線之方式，分別於97年4 月27日晚間11時30分許，在桃園
      縣龍潭鄉○○路○ 段91巷巷口對面停車場內，竊取辛○○
      （起訴書誤載為辛○○之岳母丁○○○）所有車牌號碼2P
      -7631 號自用小貨車之電瓶1 個；於97年4 月28日凌晨0
      時許，在桃園縣龍潭鄉○○路46巷17號，竊取乙○○所有
      車牌號碼CM-4278 號自用小貨車之電瓶1 個；於97年4 月
      28日凌晨1 時許，在桃園縣龍潭鄉○○○街120 巷口，竊
      取戊○○所有車牌號碼QU-706號營業大貨車之電瓶2 個；
      於97年4 月28日凌晨3 時許，在桃園縣龍潭鄉○○街238
      號旁，竊取丙○○所有車牌號碼6555-PN 號自用小貨車之
      電瓶1 個，竊得後即分別藏放於不詳路邊。嗣庚○○於97
      年4 月28日上午6 時許，至不知情之陳清輝（另為不起訴
      處分）位於桃園縣龍潭鄉○○村○○路30巷19號住處，商
      請陳清輝共同載運前開業已竊得之電瓶至資源回收場變現
      花用，並將其中1 個電瓶放置於陳清輝所騎乘之機車置物
      箱中，惟2 人於同日上午7 時30分許，在址設桃園縣龍潭
      鄉○○街268 號之資源回收場前，因形跡可疑，經警臨檢
      盤查，而查獲上情。
二、案經桃園縣政府警察局龍潭分局報告臺灣桃園地方法院檢察
    署檢察官偵查起訴。
    理  由
甲、證據能力部分
一、按被告以外之人於審判外之言詞或書面陳述，除法律有規定
    者外，不得作為證據；被告以外之人於偵查中向檢察官所為
    之陳述，除顯有不可信之情況者外，得為證據；被告以外之
    人於檢察事務官、司法警察官或司法警察調查中所為之陳述
    ，與審判中不符時，其先前之陳述具有較可信之特別情況，
    且為證明犯罪事實存否所必要者，得為證據；再被告以外之
    人於審判外之陳述，雖不符刑事訴訟法第159 條之1 至第15
    9 條之4 之規定，而經當事人於審判程序同意作為證據，法
    院審酌該言詞陳述或書面陳述作成時之情況，認為適當者，
    亦得為證據。當事人、代理人或辯護人於法院調查證據時，
    知有第159 條第1 項不得為證據之情形，而未於言詞辯論終
    結前聲明異議者，視為有前項之同意。刑事訴訟法第159 條
    第1 項、第159 條之1 第2 項、第159 條之2 、第159 條之
    5 分別定有明文。又刑事訴訟法第159 條之2 所謂「具有較
    可信之特別情況」，應依陳述人於陳述時之「外部情況」是
    否具有可信性決定之，所謂「外部情況」係指就詢問有無出
    於不正方法、陳述是否出於非任意性、有無違反法定障礙事
    由期間不得詢問及禁止夜間詢問之規定、詢問時是否踐行應
    先告知義務、警詢筆錄所載與錄音或錄影內容是否相符等情
    ，且必須依據陳述人之觀察、記憶、表達是否正確、陳述人
    有無虛偽陳述之動機，及對照同一待證事項之其他經過詰問
    證人之證述是否相同，有無矛盾之處而加以綜合決定（最高
    法院94年度臺上字第1653號判決意旨參照）。經查：本件證
    人即查獲員警簡建忠於檢察官訊問時經具結後所為之證述，
    其性質雖均屬傳聞證據，惟本院審酌上開證人均自陳係案發
    當時在場之人，渠等證詞對認定犯罪事實之存否均有其必要
    性，且前開證人於檢察官偵查中，分別經檢察官諭知證人有
    具結之義務及偽證之處罰並命朗讀結文具結擔保其證言之真
    實性後，以證人身分，於檢察官面前完整、連續陳述其親身
    經歷，且查無違法取證之瑕疵存在，應無顯不可信之情形，
    依刑事訴訟法第159 條之1 第2 項之規定，自均得為證據。
    至證人即被害人甲○○、己○○、乙○○、戊○○、丙○○
    、丁○○○於警詢中所為證述雖均亦傳聞證據，惟該警詢過
    程亦查無違法取證之瑕疵存在，又被告庚○○就證人甲○○
    、己○○、乙○○、戊○○、丙○○、丁○○○於警詢中之
    證述，在本院準備程序中經提示並告以要旨，對證據能力一
    節均表示無意見，且未於本案言詞辯論終結前聲明異議，本
    院審酌上開證人於警詢中之陳述，係於距案發時刻較為接近
    之時點，就其親身經歷之事實所為，另均核無違法取證之情
    事，依上開證述作成當時之情況，並無不適當之情形，依刑
    事訴訟法第159 條之5 之規定，因認均得為證據。
二、另本件認定事實所引用之本件卷證所有證據（文書證據、物
    證等證據）等證據，檢察官、被告及其選任辯護人並未主張
    排除前開書證、物證之證據能力，且迄於本院言詞辯論終結
    前均未表示異議，本院審酌前開書證、物證並無證據證明係
    公務員違背法定程序所取得，亦無刑事訴訟法第159 條之4
    之顯有不可信之情況與不得作為證據之情形，本件認定事實
    所引用之本件卷證所有證據（文書證據、物證等證據），亦
    均認為有證據能力。
乙、認定犯罪事實之依據及理由
一、事實欄一、（一）所示犯行，業據被告庚○○於警詢以迄本
    院審理中坦承不諱，核與證人甲○○於警詢中證述其所有之
    車牌號碼N7C-539 號重型機車，前於97年4 月20日晚間7 時
    許，在新竹縣新埔鎮○○○路40號之3 前失竊，當時該機車
    之鑰匙插於機車電門並未拔下等情相符，並有贓物領據單、
    失車唯讀案件基本資料、車籍查詢基本資料詳細畫面、桃園
    縣政府警察局車輛尋獲電腦輸入單、失竊車輛照片3 張在卷
    可稽，足認被告前揭任意性自白與事實相符，堪以採信。
二、事實欄一、（二）部分，訊據被告庚○○故坦認曾於97年4
    月27日中午某時，在桃園縣龍潭鄉○○路之「新東陽遊樂場
    」，向某真實姓名年籍不詳綽號「阿強」之成年男子借用車
    牌號碼NZP-568 號重型機車1 輛而收受騎乘，惟否認有何收
    受贓物犯行，辯稱：我不知道該輛機車是贓車云云。經查：
（一）被告庚○○所騎乘上開車牌號碼NZP-568 號重型機車1 輛
      係葉楊愛珠所有，由己○○占有使用中，於97年4 月27日
      前某時，在桃園縣龍潭鄉○○村○○路1 號前遭竊等情，
      業據證人即被害人己○○於警詢中指述甚詳，且有贓物領
      據單、車籍查詢--基本資料詳細畫面列印本、贓車照片1
      張在卷可稽，足認上述機車確屬他人失竊之贓物無訛。
（二）又被告庚○○於本院審理中供稱並不知悉「阿強」其人之
      真實姓名、年籍資料及聯絡方式，足認被告與綽號「阿強
      」之人並非熟識，且上開綽號「阿強」之成年男子亦未與
      被告庚○○約定所借機車之返還時、地，則為確保綽號「
      阿強」之人就上開機車確有使用之正當權源，並於事後得
      順利歸還該機車，被告自應於向「阿強」借用上開機車之
      時，先行索取該車之行車執照等車籍證件，同時究明「阿
      強」之真實身分，以資確認該機車之來源及「阿強」就該
      車是否有正當合法之使用權源。然被告竟未向「阿強」要
      求交付該機車之行車執照，亦未究明「阿強」之真實身分
      ，在在顯示被告係明知該機車為贓物，而收受騎用。被告
      前開所辯不知上開機車為贓物云云，顯為卸責之詞，洵不
      足採。
三、事實欄一、（三）所示犯行，訊據被告庚○○於本院審理中
    固坦承確曾於事實欄一、（三）所示時、地，攜帶其所有之
    老虎鉗1 支竊得如事實欄一、（三）所示車輛之電瓶共5 個
    之事實，惟否認有何持油壓剪剪斷電瓶電線以行竊之行為，
    辯稱：我是拿老虎鉗去行竊電瓶，用老虎鉗鬆脫電瓶的固定
    螺絲，電瓶電線也是用老虎鉗剪斷，4 輛車共5 個電瓶都是
    用同1 支老虎鉗偷的，老虎鉗的長度約16公分云云。惟查：
（一）被告庚○○持其自備之老虎鉗1 支，以持之鬆脫電瓶固定
      螺絲或兼剪斷電瓶電線之方式，分別於97年4 月27日晚間
      11時30分許，在桃園縣龍潭鄉○○路○ 段91巷巷口對面停
      車場內，竊取辛○○所有車牌號碼2P-7631 號自用小貨車
      之電瓶1 個；於97年4 月28日凌晨0 時許，在桃園縣龍潭
      鄉○○路46巷17號，竊取乙○○所有車牌號碼CM-4278 號
      自用小貨車之電瓶1 個；於97年4 月28日凌晨1 時許，在
      桃園縣龍潭鄉○○○街120 巷口，竊取戊○○所有車牌號
      碼QU-706號營業大貨車之電瓶2 個；於97年4 月28日凌晨
      3 時許，在桃園縣龍潭鄉○○街238 號旁，竊取丙○○所
      有車牌號碼6555-PN 號自用小貨車之電瓶1 個等情，業據
      被告庚○○於本院審理中坦承在卷，核與證人即被害人辛○○之岳母丁○○○於警詢中證稱：「我女婿辛○○所有
      車牌號碼2P-7631 號自用小貨車之電瓶1 個，於97年4 月
      27日晚間11時30分許，在桃園縣龍潭鄉○○路○ 段91巷巷
      口對面停車場內遭竊。」等節；證人即被害人乙○○於警
      詢及本院審理中證稱：「我所有之車牌號碼CM-4278 號自
      用小貨車電瓶，在97年4 月28日遭人竊取。該車之電瓶裝
      設於車斗『順泰』2 字正下方，以螺絲固定於電瓶旁之橫
      桿。我的電瓶上接在正負極的電線被剪掉，螺絲鬆掉，橫
      桿整個被卸下來掉落在地上，橫桿的螺絲無法徒手鬆脫，
      要用10號扳手或是鉗子。」等節；證人即被害人戊○○於
      警詢及本院審理中證稱：「我所有的車牌號碼QU-706號營
      業用大貨車電瓶2 個，在97年4 月28日遭竊我的車輛駕駛
      座正下方有個電瓶座，平常以螺絲將電瓶套鎖固定，我鎖
      電瓶的螺絲無法徒手拆下。當天我發現電瓶的4 條電線中
      有1 條被剪斷，螺絲被鬆脫棄置於地面。」等節；證人即
      被害人丙○○於警詢及本院審理中證稱：「我所有之車牌
      號碼6555-PN 號自用小貨車之電瓶1 個，在97年4 月28日
      遭竊，電瓶裝在車體左前輪旁邊的電瓶座，以鐵架固定。
      要拆卸電瓶，需先將鐵架的4 顆螺絲卸下來，螺絲無法徒
      手卸，需要工具。我的電瓶原本接在正負極上的電線狀態
      完整，並無被工具剪斷的痕跡。」等節相符，並有贓物領
      據（保管）單4 張、車籍查詢基本資料詳細畫面4 份、失
      竊電瓶照片等件在卷可稽，足認被告前揭任意性自白與事
      實相符，堪以採信。
（二）至公訴意旨雖認被告庚○○持往上開竊盜現場行竊之工具
      為油壓剪1 支，惟查，本件被告庚○○於本院審理中持以
      行竊之工具並未扣案，而就本案被告庚○○行竊手法以觀
      ，本案前開遭竊車輛電瓶之螺絲無法以油壓剪卸除，而必
      然需以板手或鉗子等工具始能將固定螺絲鬆脫拆卸，而倘
      持老虎鉗以其刃口反覆切割摩擦該電瓶電線而將電線摩擦
      切斷，則並非顯無可能，是被告庚○○於事實欄一、（三
      ）所示時、地，係攜帶其所有之老虎鉗1 支，以持之鬆脫
      電瓶固定螺絲或剪斷電瓶電線之方式，竊取如事實欄一、
      （三）所示車輛之電瓶共5 個，應較與事實相符。公訴意
      旨認被告庚○○係攜帶油壓剪1 支行竊一節，尚無從驟信
      。
四、綜上所述，本件事證明確，被告庚○○犯行洵堪認定，應予
    依法論罪科刑。
五、按刑法第321 條第1 項第3 款之攜帶兇器竊盜罪，係以行為
    人攜帶兇器竊盜為其加重條件，此所謂兇器，其種類並無限
    制，凡客觀上足對人之生命、身體、安全構成威脅，具有危
    險性之兇器均屬之，且祇須行竊時攜帶此種具有危險性之兇
    器為已足，並不以攜帶之初有行兇之意圖為必要（最高法院
    79年臺上字第5253號判例意旨參照）。查被告庚○○於事實
    欄一、（三）所示時、地攜往竊盜現場供其行竊車輛電瓶所
    用之老虎鉗1 支為金屬製品，材質型態甚為堅硬，鉗口且極
    為銳利，客觀上具有危險性，足以對人之身體、生命、安全
    構成威脅，顯為刑法第32 1條第1 項第3 款所指之兇器無疑
    。核被告庚○○於事實欄一、（一）所為，係犯刑法第320
    條第1 項普通竊盜罪；於事實欄一、（二）所為，係犯刑法
    第349 條第1 項收受贓物罪；於事實欄一、（三）所為，係
    犯刑法第32 1條第1 項第3 款之攜帶兇器竊盜罪共4 罪。被
    告所犯普通竊盜罪、收受贓物罪及4 次攜帶兇器竊盜罪共6
    罪，犯意個別、行為亦殊，應予分論併罰。又被告前因攜帶
    兇器竊盜案件，經本院以93年度易字第20號刑事判決判處有
    期徒刑8 月確定；又因違反毒品危害防制條例案件，經本院
    以93年度壢簡字第438 號刑事簡易判決判處有期徒刑6 月確
    定，上開2 罪經本院以93年度聲字第1536號刑事裁定定應執
    行有期徒刑1 年1 月確定。復因竊盜案件，經本院以93年度
    壢簡字第614 號刑事簡易判決判處有期徒刑6 月確定。上開
    3 罪接續執行，於94年11月7 日縮短刑期執行完畢。再因贓
    物案件，經法院判處有期徒刑4 月確定，於96年3 月22日縮
    刑期滿執行完畢，此有臺灣高等法院被告前案紀錄表1 份在
    卷足參，被告於前案有期徒刑執行完畢後，5 年以內故意再
    犯本件有期徒刑以上之各罪，均為累犯，各應依刑法第47條
    第1 項規定加重其刑。爰審酌被告正值青壯，竟不思以正當
    方法賺取所需，屢次恣意竊盜他人之物，且明知本案事實欄
    一、（二）所示重型機車1 輛係屬贓車，猶執意收受增加贓
    物查緝之困難，惡性非輕，且被告於本院審理中復否認收受
    贓物犯行，態度非佳，惟所竊財物業由被害人領回，所生危
    害尚非甚鉅，並其犯罪動機、目的、手段、公訴人求刑猶屬
    過輕等一切情狀，分別量處如主文所示之刑，並定其應執行
    之刑。又公訴意旨雖另稱請審酌被告犯罪情節，宣告強制工
    作云云，惟查，被告本次所犯竊盜犯行與其前經判刑確定之
    竊盜前科，犯案時間各有相當之間隔，被告犯行應屬客觀上
    短暫且未具有相當時間延續性之事件，而公訴人復未舉證被
    告有何犯罪習慣，或係因遊蕩或懶惰成習而犯罪之實據，另
    本院審酌刑法第57條各款所列事由之一切情狀後，認被告本
    案犯行，量處如主文所示之刑，已足收儆懲之效，無庸再援
    引刑法第90條第1 項規定，為被告應於刑之執行前令入勞動
    場所強制工作之宣告，併此敘明。至被告庚○○於事實欄一
    、（三）所示時、地攜往竊盜現場供其以鬆脫螺絲及剪斷電
    線之方式行竊前開電瓶所用之老虎鉗1 支，雖係被告庚○○
    犯本件事實欄一、（三）竊盜犯行所用之物，惟該老虎鉗1
    支並未扣案，且被告庚○○另於本院審理中供稱已將該老虎
    鉗丟棄等語在卷，且本件復查無其他積極證據足認該老虎鉗
    1 支現仍存在，為免執行困難，爰不予宣告沒收，附此敘明
    。
據上論斷，應依刑事訴訟法第299 條第1 項前段，刑法第320 條
第1 項、第321 條第1 項第3 款、第349 條、第47條第1 項、第
51條第5 款，刑法施行法第1 條之1 第1 項、第2 項前段，判決
如主文。
本案經檢察官許曉微到庭執行職務。
中    華    民    國    97    年    8     月     7    日
                  刑事第十一庭審判長法  官  蔡榮澤
                                    法  官  魏于傑
                                    法  官  林蕙芳
以上正本證明與原本無異。
如不服本判決，應於判決送達後10日內向本院提出上訴狀（應附
繕本），其未敘述上訴理由者，應於上訴期間屆滿後20日內補提
理由書狀於本院，上訴於臺灣高等法院。
                              書記官  郭玉芬
中    華    民    國    97    年    8     月     7    日
刑法第320條
意圖為自己或第三人不法之所有，而竊取他人之動產者，為竊盜
罪，處 5 年以下有期徒刑、拘役或 5 百元以下罰金。
意圖為自己或第三人不法之利益，而竊佔他人之不動產者，依前
項之規定處斷。
前二項之未遂犯罰之。
刑法第321條
犯竊盜罪而有左列情形之一者，處六月以上、五年以下有期徒刑
：
一、於夜間侵入住宅或有人居住之建築物、船艦或隱匿其內而犯
    之者。
二、毀越門扇、牆垣或其他安全設備而犯之者。
三、攜帶兇器而犯之者。
四、結夥三人以上而犯之者。
五、乘火災、水災或其他災害之際而犯之者。
六、在車站或埠頭而犯之者。
前項之未遂犯罰之。
刑法第349條
收受贓物者，處 3 年以下有期徒刑、拘役或 5 百元以下罰金。
搬運、寄藏、故買贓物或為牙保者，處 5 年以下有期徒刑、拘役
或科或併科 1 千元以下罰金。
因贓物變得之財物，以贓物論。


司法院資訊處製作；財團法人民間司法改革基金會備份。
